臺灣臺中地方法院刑事裁定　　　　　　　　　　　　　　九十四年度聲再字第三號
　　聲　請　人
　　即受判決人　甲○○
右列聲請人因竊盜案件，對於本院中華民國九十三年六月七日第一審確定判決（九十
三年度易字第八七六號），聲請再審，本院裁定如左：
    主  文
再審之聲請駁回。
    理  由
一、再審聲請意旨略以：聲請人即受判決人甲○○（下均稱聲請人）前因竊盜案件經
    本院依刑法第三百二十一條第一項第三款、第四款（聲請狀誤「款」為「項」）
    加重竊盜罪判處有期徒刑二年二月確定在案，現執行中，聲請人受有期徒刑二年
    二月之量刑，係基於本院論處結夥三人以上攜帶凶器竊盜之加重竊盜罪的結果，
    然另涉案之共犯丙○○、乙○○二人業經獲判無罪諭知，顯見聲請人之量刑依據
    理由部分已消滅，縱聲請人所犯之罪部分行為仍未脫離加重之範圍，其刑度應不
    致原判決之重，此亦符合再審之法義目的，即使未達之部分有無重新審決之必要
    ，原判決部分理由消滅，亦應予以更正始合於法理，爰依刑事訴訟法第四百二十
    條第一項第六款（聲請狀誤「款」為「項」）、第四百二十一條、刑法第二條等
    規定聲請再審云云。
二、按有罪之判決確定後，因發現確實之新證據，足認受有罪判決之人應受無罪、免
    訴、免刑或輕於原判決所認罪名之判決者，得聲請再審，刑事訴訟法第四百二十
    條第一項第六款定有明文。又所稱之「確實之新證據」，於形式上需具備「新規
    性」（又稱「嶄新性」），於實體上需具備「明確性」（又稱「顯著性」）之要
    件始足當之，申言之，所謂發見之新證據，係指該項證據，事實審法院於判決前
    因未經發見，不及調查斟酌，至其後始行發見者而言，若判決前已經當事人提出
    或聲請調查之證據，經原法院捨棄不採者，即非該條款所謂發見之新證據，且另
    應就該「新證據」是否具備事實審判決前已經存在，為法院、當事人所不知，事
    後方行發見之「嶄新性」加以審查，為判斷應否准予開始再審之準據。若未具備
    上開「顯著性」與「嶄新性」二種新證據之特性，即不能據為聲請再審之原因，
    最高法院二十八年度抗字第八號判例、最高法院八十五年度台抗字第三０八號判
    決、八十六年度臺抗字第四七七號、九十年度臺抗字第七十一號、第一三二號、
    九十二年度臺抗字第二九五號裁定意旨參照）。
三、聲請人於聲請書中僅稱共犯丙○○、乙○○二人已獲判無罪，其受判決之量刑依
    據理由部分消滅，刑度應不致受原判決之重云云，此外，並未具體明確敘明所謂
    之確實新證據為何，復未據其附具證據提出再審聲請。然依其聲請書意旨以觀，
    經本院依職權調閱另案被告丙○○、乙○○之前案紀錄暨相關卷證資料，苟係指
    本院於九十三年十一月五日就被告丙○○加重竊盜案件所為九十三年度易字第一
    五七七號無罪判決，則於聲請人在九十四年一月十九日提出本件再審聲請時尚未
    確定，該案經提起上訴後，雖經臺灣高等法院臺中分院於九十四年一月二十五日
    以九十三年度上易字第一五三一號判決上訴駁回確定，有前揭判決書各一份可參
    ，然各該判決書均非於聲請人最後事實審即原審判決前即已存在，依前開說明自
    與新證據之要件未合。又若係指本院於九十三年十一月二十五日就被告乙○○竊
    盜案件所為九十三年度簡上字第二九七號判決，該判決主文諭知被告乙○○連續
    竊盜處有期徒刑八月，雖其理由第五段認被告乙○○與被告丙○○及聲請人所涉
    共同竊盜犯行，缺乏積極證據證明，無從併案審理，然並未獲致無罪判決，有該
    判決書一份可按，且該判決書亦非於聲請人最後事實審即原審判決前即已存在，
    依前開說明亦與新證據之要件未合。再者，聲請人於原審案件審理中均自白夥同
    另案被告丙○○、乙○○行竊等情（見本院九十三年度易字第八七六號卷第一０
    五頁、第一０六頁訊問筆錄、第一一九頁準備程序筆錄、第一二四頁簡式審判筆
    錄），原審判決確定後，迄另案被告丙○○、乙○○上開竊盜案件審理時，始翻
    異前詞改稱為其一人所為等語（見本院九十三年度易字第一五七七號卷第九一頁
    審判筆錄及九十三年度簡上字第二九七號判決理由第五點），是則，聲請人於原
    審判決確定後之另案審理中始行翻異前詞之供述，當非於原審判決前即已存在，
    亦與前揭再審原因之要件不符。此外，復未據聲請人提出再審理由之其他證據供
    本院參酌，是聲請人前揭聲請意旨核與刑事訴訟法第四百二十條第一項第六款所
    定再審事由之要件尚有未合。
四、至聲請意旨援引刑事訴訟法第四百二十一條、刑法第二條為本件聲請之依據，惟
    按刑事訴訟法第四百二十一條及刑法第二條係分別規定：「不得上訴於第三審法
    院之案件，除前條規定外，其經第二審確定之有罪判決，如就足生影響於判決之
    重要證據漏未審酌者，亦得為受判決人之利益，聲請再審」及「行為後法律有變
    更者，適用裁判時之法律。但裁判前之法律有利於行為人者，適用最有利於行為
    人之法律。保安處分適用裁判時之法律。處罰之裁判確定後，未執行或執行未完
    畢，而法律有變更，不處罰其行為者，免其刑之執行」，前者係針對「不得上訴
    於第三審法院之案件，除前條規定外，其經第二審確定之有罪判決」者而言，聲
    請人所受判決係第一審確定判決，核與該條規定不符，又後者係針對比較新舊法
    規定而設，尚與本件聲請核無關聯，容均係贅引條文，均難爰為本件聲請之法律
    上依據，附此敘明。
五、綜上所述，聲請人再審之聲請為無理由，應予駁回。
據上論斷，應依刑事訴訟法第四百三十四條第一項規定，裁定如主文。
中      華      民      國    九十四    年      三      月     三十     日
                                     臺灣臺中地方法院刑事第八庭
                                          法  官   吳  崇  道
右正本證明與原本無異。
如不服本裁定，應於裁定送達後五日內向本院提出抗告狀。
                                          書記官
中      華      民      國    九十四    年      四      月     一       日
